臺灣高等法院刑事判決
110年度上易字第1659號
上  訴  人  
即  被  告  盧日春

上列上訴人即被告因竊盜案件，不服臺灣士林地方法院110年度
易字第425號，中華民國110年9月8日第一審判決（起訴案號：臺
灣士林地方檢察署110年度偵字第13597號），提起上訴，本院判
決如下：
    主  文
原判決撤銷。
盧日春犯踰越窗戶侵入住宅竊盜罪，累犯，處有期徒刑柒月。
    事  實
一、盧日春於民國110年7月22日22時許，見陳常智位於臺北市○○
    區○○街00巷0號之住宅後方窗戶未關，竟基於意圖為自己不
    法所有之竊盜犯意，自陳常智住宅後方防火巷，攀爬至該住
    宅2樓後，開啟該窗戶後攀爬踰越進入該住宅，並竊得現金
    新臺幣（下同）6,500元。嗣因陳常智於盧日春進入行竊時
    ，接獲裝設於住宅之監視器軟體通知，旋即報警，臺北市政
    府警察局大同分局建成派出所員警接獲通報後，派員至現場
    ，盧日春於同日23時4分許，從上址防火巷離去時察覺已遭
    人發現，旋即自屋頂逃逸，經員警於附近搜尋，於翌（23）
    日凌晨1時30分許，在前揭防火巷附近樹叢查獲盧日春，並
    在其身上發現現金6,500元。
二、案經陳常智訴由臺北市政府警察局大同分局報請臺灣士林地
    方檢察署檢察官偵查起訴。
    理  由
一、證據能力：按被告以外之人於審判外之言詞或書面陳述，除
    法律有規定者外，不得作為證據，刑事訴訟法第159條第1項
    固定有明文。惟按當事人、代理人或辯護人於法院調查證據
    時，知有第159條第1項不得為證據之情形，而未於言詞辯論
    終結前聲明異議者，視為有前項之同意，同法第159條之5第
    2項亦定有明文。本件當事人對於本判決下列所引用之供述
    證據之證據能力，於本院行準備程序時均表示無意見而不予
    爭執，迄至言詞辯論終結前亦未再聲明異議，本院審酌上開
    證據資料製作時之情況，尚無違法不當及證明力明顯過低之
    情形，爰依前開規定，認均具有證據能力。又本院下列所引
    用之非供述證據（卷內之文書、物證）之證據能力部分，並
    無證據證明係公務員違背法定程序所取得，且當事人等於本
    院亦均未主張排除其證據能力，本院審酌前揭非供述證據並
    無顯不可信之情況與不得作為證據之情形，依刑事訴訟法第
    158條之4反面解釋及第159條之4之規定，應認均有證據能力
    。
二、訊據被告即上訴人盧日春矢口否認有何竊盜犯行，辯稱：不
    清楚有無於前揭時間前往告訴人陳常智之前揭住處云云。經
    查：
　㈠被告有於110年7月22日22時許，從告訴人前揭住宅後方防火
    巷，攀爬至該住宅2樓後，開啟窗戶後攀爬踰越窗戶進入告
    訴人住宅行竊等情，業據被告警詢、偵查、原審供述明確（
    110年度偵字第13597號卷第62至65、68至69、181至183、20
    4至205頁、原審卷第58、64頁），核與告訴人於警詢、偵查
    之證述相符（110年度偵字第13597號卷第113至120、227至2
    29頁），並有監視器畫面擷圖可稽（110年度偵字第13597號
    卷第103至104頁），此部分事實堪以先行認定。
　㈡告訴人於警詢、偵查中證述：當日遭竊6,500元；因為家中先
    前於同年月3日遭竊，第一次遭竊後，我們有整理過家中的
    東西，整理時就是在哪邊的現金就隨手放在附近的抽屜，我
    印象中千元有2、3張，五百元也是2、3張，然後很多張一百
    元，這次遭竊之後，前開的金錢就都不見了等語明確（110
    年度偵字第13597號卷第114、227頁），再佐以當日被告身
    上查獲之現金均是千元、五百元及百元紙鈔，此有扣押物品
    目錄表、扣案物照片可按（110年度偵字第13597號卷第83、
    243），亦與告訴人所證稱遭竊之物相符，是告訴人前揭證
    述，堪以採信。
　㈢被告於上訴理由中辯稱：當日僅竊得250元，均是50元跟10元
    硬幣，身上扣得之6,500元為其所有，是自110年7月16日陸
    續自郵局提領，並非本次竊得之物云云。經查，被告係於11
    0年7月22日23時4分許，從告訴人住宅後方防火巷離去時察
    覺遭人發現，即從屋頂逃逸，經員警搜尋後，於同年月23日
    凌晨1時30分許，在防火巷附近樹叢查獲，業據被告供述明
    確（110年度偵字第13597號卷第63至34頁），並有員警偵查
    報告可按（110年度偵字第13597號卷第241頁），足徵被告
    於完成竊盜離去後至遭查獲止，均係在案發現場附近躲藏，
    並未離去，現場除被告身上查獲之現金外，並無其他物品經
    查獲扣案，而於被告身上所扣得之現金均是千元、五百元及
    百元紙鈔，此有扣案物照片可稽（110年度偵字第13597號卷
    第243頁），並無被告所辯當日竊得之硬幣，故被告前揭所
    辯，已難採信。又依中華郵政股份有限公司110年8月4日儲
    字第1100207348號函暨檢附被告歷史交易清單（110年度偵
    字第13597號卷第237至239頁），被告確實有於110年7月16
    日13時59分許透過自動提款機提款2,000元，同日14時3分許
    透過自動提款機提款800元，於110年7月17日19時13分透過
    自動提款機跨行提款2,000元（另有5元手續費），於110年7
    月21日上午10時18分透過自動提款機提款2,000元，共領取6
    ,800元，然被告於偵查中供承：需要的時候會從郵局領款，
    用到快沒有錢的時候就去領等語（110年度偵字第13597號卷
    第269頁），可知被告於110年7月21日上午提領2,000元時，
    先前所提領之4,800元應已花費殆盡，始會再行前往提款，
    又自動提款機領款僅能領取千元及百元鈔，並無法提領五百
    元鈔，被告所扣得之現金中卻有5張五百元鈔，此有扣案物
    照片可按（110年度偵字第13597號卷第243頁），更足認被
    告前揭辯詞，不足採信。
　㈣告訴人雖指稱被告另有竊取寶石胸針2只、玉墜項鍊1條，然
    被告於完成竊盜離去後至遭查獲止，均係在案發現場附近躲
    藏，並未離去，現場除被告身上查獲之現金外，並無其他物
    品經查獲扣案，業如前述，故除告訴人之證述外，既無其他
    證據足以佐證被告有竊取寶石胸針2只、玉墜項鍊1條，自難
    僅憑告訴人之證述即認定被告有竊取告訴人所有之寶石胸針
    2只、玉墜項鍊1條，附此敘明。
　㈤被告於本院辯稱因有睡眠障礙而前往就診，有無服用藥物會
    對其行為造成影響，當日案發前有服用安眠藥云云。經查，
    被告於遭逮捕當日（110年7月23日）偵查中雖亦稱：我因為
    吃了FM2，發生什麼事都不知道云云（110年度偵字第13597
    號卷第29頁），惟被告於同日警詢、偵查中對如何進入行竊
    （從防火巷爬牆上2樓打開窗戶進去）、為何選被害人住處
    行竊（發現上面的窗戶沒有關，才選那個地點)、竊取之物
    品（僅偷走現金，有將地契放回，未竊取寶石胸針）等均能
    清楚交代（110年度偵字第13597號卷第25至31、61至65、）
    ，故被告於案發前是否有服用安眠藥，已屬可疑；又
　　依被告於警詢中供陳：（問：你如何前往該址行竊？）我搭
    乘火車前往臺北火車站，我原本要前往雙連一處不知名的地
    點找朋友，然後就從臺北火車站一路走過去等語（110年度
    偵字第13597號卷第64頁），被告當日既原係要前往訪友，
    自無先行服用安眠藥之理，此外亦無任何證據足認被告於案
    發前有服用醫師所開立之安眠藥，故被告辯稱當日因有服用
    安眠藥而受影響云云，難認可採。
　㈥被告聲請調閱臺中榮民醫院嘉義分院、嘉義真善美身心科診
    所診斷證明，證明所開立之藥劑會影響其行為，然被告辯稱
    於行為前有服用安眠藥云云，既經本院認定不足採信，故關
    於被告前開調查證據之聲請，自無調查之必要，併此敘明。
　㈦綜上所述，本案事證明確，被告前揭所辯，不足採信。被告
    犯行堪以認定，應依法論科。
三、論罪：
　㈠刑法第321條第1項第2款於108年5月29日修正，其立法理由稱
    ：「第一項第二款『門扇』修正為『門窗』，以符實務用語」，
    故「門窗」應係指門戶及窗戶。從而，核被告所為，係犯刑
    法第321條第1項第1款、第2款踰越窗戶侵入住宅竊盜罪。
　㈡被告前因竊盜案件，經臺灣高等法院臺南分院105年度上易字
    第532號判決分別判處有期徒刑10月、7月，應執行有期徒刑
    1年3月確定；復因竊盜案件，經臺灣嘉義地方法院106年度
    易字第363號判決分別判處有期徒刑11月、8月、8月、9月、
    10月、9月、8月、5月、3月，不得易科罰金部分應執行有期
    徒刑3年、得易科罰金部分應執行有期徒刑6月確定。前揭數
    罪，經臺灣嘉義地方法院106年度聲字第1273號裁定應執行
    有期徒刑4年6月確定，於110年3月21日執行完畢等情，有卷
    附本院被告前案紀錄表可按，其於有期徒刑執行完畢後5年
    內，故意再犯本案有期徒刑以上之罪，已符刑法第47條第1
    項之累犯要件，且原審考量被告構成累犯之犯罪紀錄，與本
    案罪名、犯罪類型相同，認適用刑法第47條累犯加重之規定
    並無罪刑不相當之情事，爰依刑法第47條第1 項規定，加重
    其刑，本院審認後認原審之認定並無違誤，又依最高法院刑
    事大法庭110年度台上大字第5660號裁定意旨，原審於最高
    法院110年度台上大字第5660號裁定宣示前，依職權調查，
    因而論以累犯，本院不能據以撤銷原判決，併此敘明。
四、撤銷原判決之理由：
  ㈠被告上訴意旨略以：原判決明知被告為現行犯，經搜身並無
    查獲竊得之贓物，豈可憑告訴人之證述即認定被告有竊取6,
    500元，又檢方並未將被告身上之6,500元作為呈堂證據，且
    於偵查中亦已知被告常領1,000元、2,000元，復無叫告訴人
    說出其遭竊之金錢中仟元鈔、五百元鈔各多少，量刑上以累
    犯判處，被告無法接受等語。
  ㈡原審經詳細調查後，以被告犯罪之事證明確，予以論罪科刑
    ，固非無見。惟查：㈠被告所犯係犯踰越窗戶侵入住宅竊盜
    罪，原審主文諭知踰越安全設備侵入住宅竊盜，自有未恰；
    ㈡原審認定被告有竊取寶石胸針2只、玉墜項鍊1條，惟本院
    認此部分尚難認定，已如前述，原審認定被告有竊取寶石胸
    針2只、玉墜項鍊1條，亦有未合。被告執前詞否認犯行提起
    上訴，固無理由，惟原判決既有上揭可議之處，自應由本院
    予以撤銷改判。
  ㈢爰審酌被告不思循正途賺取所需，竟圖不勞而獲，以踰越窗
    戶侵入住宅之方式竊取他人財物，所為損害他人財產法益，
    亦影響告訴人居住之安寧及安全，所為甚非，犯後於原審雖
    坦承犯行，惟於本院否認犯行，兼衡其素行、犯罪之動機、
    目的、手段、竊得財物之價值、智識程度、生活狀況等一切
    情狀，量處如主文所示之刑。
  ㈣被告竊得之現金6,500元，業經告訴人領回，此有贓物認領保
    管單在卷可佐（110年度偵字第13597號卷第123頁），屬實
    際合法發還被害人者，依刑法第38條之1第5項規定，不予宣
    告沒收或追徵。
五、被告經合法傳喚，無正當之理由不到庭者，爰不待其陳述，
    逕行判決　　
據上論斷，應依刑事訴訟法第369條第1項前段、第364條、第299
條第1項前段、第371條，判決如主文。  
本案經檢察官江耀民提起公訴，檢察官劉俊杰到庭執行職務。　
中　　華　　民　　國　　111 　年　　7 　　月　　14　　日
                  刑事第十六庭  審判長法　官 劉嶽承
                                      法　官 廖紋妤
                                      法　官 王耀興
以上正本證明與原本無異。
不得上訴。
                                      書記官 蘇佳賢
中　　華　　民　　國　　111 　年　　7 　　月　　14　　日
附錄：本案論罪科刑法條全文　　　　　　　　　　　　　　　
中華民國刑法第321 條
犯前條第1 項、第2 項之罪而有下列情形之一者，處6 月以上5
年以下有期徒刑，得併科50萬元以下罰金：
一、侵入住宅或有人居住之建築物、船艦或隱匿其內而犯之。
二、毀越門窗、牆垣或其他安全設備而犯之。
三、攜帶兇器而犯之。
四、結夥三人以上而犯之。
五、乘火災、水災或其他災害之際而犯之。
六、在車站、港埠、航空站或其他供水、陸、空公眾運輸之舟、
    車、航空機內而犯之。
前項之未遂犯罰之。